臺灣高雄地方法院刑事判決　　　　　　　 96年度易字第161號
公　訴　人　臺灣高雄地方法院檢察署檢察官
被　　　告　丙○○
　　　　　　　　　　（現另案於臺灣高雄第二監獄執行中）
上列被告因竊盜案件，經檢察官提起公訴（95年度偵字第30614
號），暨移送併案審理（95年度偵字第30547 號），本院判決如
下：
    主    文
丙○○共同踰越牆垣竊盜，累犯，處有期徒刑拾月。
    事    實
一、丙○○曾因違反毒品危害防制條例案件，經本院以93年度訴
    字第1198號判決判處有期徒刑7 月確定，於民國95年2 月27
    日縮刑期滿執行完畢。詎仍與胡乃勝（本院另案審結）基於
    意圖為自己不法所有之犯意聯絡，於95年6 月18日上午5 時
    40分許，由丙○○騎乘車牌號碼LDF-289 號重型機車後載胡
    乃勝，至甲○○所營位在高雄市○○區○○路46號之「龍際
    資源回收場」，由丙○○翻越圍牆進入該資源回收場內（無
    故侵入附連圍繞土地部分，未據告訴），竊取甲○○所有，
    價值約新台幣（下同）40,000元之銅鋁水箱43個，得手後交
    予在牆外接應之胡乃勝，再共乘前開機車載運竊得之銅鋁水
    箱至他處變賣。因該資源回收場前有多次遭竊紀錄，甲○○
    為求查獲竊匪身分，早於當日凌晨即在現場埋伏，見丙○○
    、胡乃勝竊盜得手欲離去之際，旋報警處理，嗣為警於95年
    6 月18日上午6 時10分左右，在高雄市○○區○○里○○○
    街與孔宅七街口圍捕查獲。
二、案經高雄市政府警察局小港分局報請臺灣高雄地方法院檢察
    署檢察官偵查起訴暨移送併辦。
    理    由
壹、程序部分：
一、按被告以外之人於審判外之陳述，雖不符前4 條之規定，而
    經當事人於審判程序同意作為證據，法院審酌該言詞陳述或
    書面陳述作成時之情況，認為適當者，亦得為證據，刑事訴
    訟法第159 條之5 定有明文；其立法理由在於傳聞證據未經
    當事人之反對詰問予以核實，乃排斥其證據能力。惟當事人
    如放棄對原供述人之反對詰問權，於審判程序表示同意該等
    傳聞證據可作為證據，此時，法院除認該傳聞證據欠缺適當
    性外，自可承認其證據能力。
二、經查，關於證人胡乃勝、甲○○之警詢筆錄、贓物認領保管
    單等屬於審判外陳述之傳聞證據，公訴人、被告丙○○於審
    判程序均同意作為證據，且經本院審酌該證據作成情況均無
    不適當之情形，是依上開規定，認得作為本案證據。
三、併案事實（95年度偵字第30547 號）與前揭起訴事實完全相
    同，係屬事實上同一案件，附此敘明。
貳、實體部分
一、被告固不否認有於前揭時、地，與胡乃勝共同至「龍際資源
    回收場」竊取銅鋁水箱43個得手之事實，惟辯稱：是胡乃勝
    爬牆進入竊取，我只是在外接應云云。然查，上開事實，業
    據證人即共同被告胡乃勝於警詢時證稱：95年6 月18日是我
    第1 次和被告一起去「龍際資源回收場」偷東西，由被告翻
    牆入內竊取，我在牆外接應搬運，共偷了43個銅鋁水箱等語
    明確（見警卷第1 至3 頁），足見被告確係翻牆入內下手行
    竊之人，其首揭所辯無非卸責之詞，無從採信；況且，由被
    告、胡乃勝前開供證，可知兩人係基於共同之行為決意為竊
    盜犯行，而形成一犯罪共同體，雖兩人實際執行之行為互異
    ，然實際上彼此係以對方行為互為補充，在犯罪行為分工與
    角色分配協力合作下，共同完成犯罪；因此，被告與胡乃勝
    係共同決意之實踐者，在刑法評價上，應相互承擔彼此之刑
    事責任，故被告上開所辯亦無從解免其所應負之共同加重竊
    盜罪之刑責。此外，並據目擊證人即被害人甲○○於警詢及
    本院訊問時分別證述明確，及有贓物認領保管收據1 紙、查
    獲照片6 張在卷可佐（見警卷第3 、4 、7 、11、12頁、院
    卷第51至54頁），堪認被告本案犯行明確，應依法論科。
二、核被告所為，係犯刑法第321 條第1 項第2 款之踰越牆垣竊
    盜罪。按毀越門扇、牆垣或其他安全設備而犯竊盜罪者，處
    6 月以上、5 年以下有期徒刑，刑法第321 條第1 項第2 款
    定有明文。本案公訴意旨已載明被告係以翻牆入內方式，進
    入「龍際資源回收場」竊盜，惟認被告所為係犯刑法第320
    條第1 項普通竊盜罪，參酌前開法條之規定，尚有未洽，然
    公訴人已當庭變更起訴法條，本院自無庸再予變更適用。被
    告與胡乃勝就前揭犯行，有犯意聯絡及行為分擔，為共同正
    犯。被告曾因違反毒品危害防制條例案件，經本院以93年度
    訴字第1198號判決判處有期徒刑7 月確定，於95年2 月27日
    縮刑期滿執行完畢，有臺灣高等法院被告前案紀錄表1 紙在
    卷可稽，其於上開徒刑執行完畢後5 年以內，故意再犯本案
    最重本刑為有期徒刑以上之罪，為累犯，應依法加重其刑。
    爰審酌被告有多次竊盜前科，素行不良，且正值壯年，不思
    以正當方式取得財物，竟貪圖私慾，再次竊取他人之物，侵
    害他人之財產安全，惟念其犯後坦承部分犯行，態度尚可，
    並考量竊得財物業經被害人甲○○領回而減輕損害等一切情
    狀，量處如主文所示之刑。扣案棒球帽1 頂雖係被告行竊時
    所戴，業據證人甲○○證述在卷（見院卷第52頁），然無證
    據證明與本案竊盜犯行相關，或專為掩人耳目所戴之犯罪所
    用物品，爰不予宣告沒收。
三、不另為無罪諭知部分：
  (一)公訴意旨略以：除前開竊盜犯行外，被告復與胡乃勝基於意
    圖為自己不法所有之概括犯意聯絡，連續於95年6 月10日上
    午5 時15分許、同年月13日上午5 時許、同年月16日上午5
    時8 分許，一同至「龍際資源回收場」，由被告爬牆進入，
    胡乃勝在外接應方式，共同竊取價值約200,000 元之紅銅、
    銅鋁水箱等物得手，因認被告所為亦犯刑法第56條、第32 0
    條第1 項之連續竊盜罪嫌。
  (二)按犯罪事實應依證據認定之，無證據不得認定其犯罪事實；
    不能證明被告犯罪者，應諭知無罪之判決，刑事訴訟法第15
    4 條第2 項、第301 條第1 項定有明文。次按認定不利於被
    告之事實，須依積極證據，苟積極證據不足為不利於被告事
    實之認定時，即應為有利於被告之認定，更不必有何有利之
    證據；又所謂「積極證據足以為不利被告事實之認定」，係
    指據為訴訟上證明之全盤證據資料，在客觀上已達於通常一
    般之人均不致於有所懷疑，而得確信被告確曾犯罪之程度；
    若未達到此一程度，而有合理之懷疑存在時，即無從為有罪
    之確信，最高法院30年上字第816 號判例、76年臺上字第49
    86號判例可資參照。
  (三)本件公訴人認被告涉犯連續竊盜罪嫌，無非係以證人甲○○
    之證述為其論據。訊據被告則堅詞否認有何前開竊盜犯行，
    辯稱：只有和胡乃勝去「龍際資源回收場」偷過1 次，其他
    3 次不是我偷的等語。經查：「龍際資源回收場」雖有於前
    述時間，3 度遭人侵入竊取價值約200,000 元之紅銅、銅鋁
    水箱之事實，已據證人甲○○證述明確（見警卷第4 頁、院
    卷第51至53頁）。然就該3 次竊盜犯行係由何人所為，甲○
    ○到庭係證稱：監視錄影設備就該3 次遭竊情形，只有攝錄
    到其中1 次，至於是哪1 次，我無法確定，錄影內容看出僅
    有1 人進入行竊，那人體型、所戴帽子與被告相似，但影像
    模糊，無法確定是否就是被告本人等語（見院卷第52至54
    頁）。依上開所證，可見甲○○不知其中2 次竊盜其財物者
    為何人，又就為監視設備錄下之該次竊盜犯行，也無法確認
    被告與影帶顯示竊賊係同1 人；是其所證顯未達通常一般人
    均不致有所懷疑，而得確信該3 次犯行均為被告所為之程度
    ；加以被告亦堅詞否認犯行，復缺乏補強證據可佐，自無從
    僅以被告與胡乃勝有共同於95年6 月18日至該回收場行竊之
    事實，及該回收場另有3 次遭竊紀錄，即認定全部犯行皆屬
    被告所為。此外，復查無其他積極證據足認被告有何公訴人
    所指之犯行，揆諸首揭法條及判例意旨，不能證明被告犯罪
    ，自應為無罪之諭知；惟公訴人認此部分之犯行與前揭論罪
    科刑犯行間，有連續犯之裁判上一罪關係，爰不另為無罪之
    諭知。
據上論斷，應依刑事訴訟法第299 條第1 項前段，刑法第28 條
、第321 條第1 項第2 款、第47條第1 項，判決如主文。
本案經檢察官乙○○到庭執行職務。
中　　華　　民　　國　　96　　年　　3　 　月　　20　　日
                  鳳山刑事第二庭  審判長法　官  黃建榮
                                        法  官  譚德周
                                        法  官  洪珮婷
以上正本證明與原本無異。
如不服本判決，應於收受送達後10日內向本院提出上訴書狀。
中　　華　　民　　國　　96　　年　　3 　　月　　20　　日
　　　　　　　　　　　　　　　　　　　　書記官  賴朱梅
附錄本件論罪科刑法條：
中華民國刑法第321條第1項第2款
犯竊盜罪而有左列情形之一者，處 6 月以上、 5 年以下有期徒
刑：
二毀越門扇、牆垣或其他安全設備而犯之者。
